【裁判字號】    89,交易,178
【裁判日期】    900327
【裁判案由】    公共危險
【裁判全文】
臺灣嘉義地方法院刑事判決                        八十九年度交易字第一七八號
    公  訴  人  臺灣嘉義地方法院檢察署檢察官
    被      告  乙○○
右列被告因公共危險等案件，經檢察官提起公訴（八十九年度偵字第二四五０號），
本院判決如左：
    主  文
乙○○服用酒類，不能安全駕駛動力交通工具而駕駛，處有期徒刑貳月，如易科罰金
，以參佰元折算壹日；又從事業務之人，因業務上之過失傷害人，處有期徒刑伍月，
如易科罰金，以佰元折算壹日。應執行有期徒刑陸月，如易科罰金以參佰元折算壹
日。
    事  實
一、乙○○係統聯汽車客運股份有限公司（下簡稱統聯客運）之司機，係從事大客車
    駕駛業務之人，於民國八十九年四月十一日飲用二杯維士比及一罐罐裝啤酒後，
    已達不能安全駕駛動力交通工具，竟仍駕駛車號ＦＳ－九０三號營業大客車，沿
    嘉義市○○路由南向北行駛，於同日十五時二十五分許，途經該路與北港路交岔
    路口欲左轉往北港路行駛，本應注意酒後不得駕駛車輛、及應注意車前狀況，隨
    時採取必要之安全措施且應讓前一時向之車輛先行，當時天候晴、日間有自然光
    、無障礙物、視距良好而無不能注意之情形，其竟疏未注意讓前一時向之車輛先
    行，適有甲○○駕駛車號ＲＴ－０八一二號自小貨車，載有其妻丁○○，由世賢
    路由北向南行駛，亦駛經前開路口欲直行，兩車發生擦撞，使甲○○因而受有左
    耳及左前臂撕裂傷、左側肩胛骨裂傷、全身多處擦傷破皮；丁○○則受有左胸及
    左膝挫傷、下腹部挫傷及血尿等傷害受有頭部外傷、顱內出血等傷害，嗣經路人
    報警，為警查獲並測得酒精濃度為一五九ｍｇ／ｄｌ。
二、案經甲○○、丁○○訴由嘉義市警察局第一分局報請臺灣嘉義地方法院檢察署檢
    察官偵查起訴。
    理  由
一、訊據被告乙○○對於右揭犯行坦承不諱，
    （一）核與告訴人甲○○於警訊時指述稱：「於八十九年四月十一日十五時二十
          五分許在嘉義市○○路與北港路口：：我駕駛ＲＴ－０八一二號自小貨車
          沿世賢路北向行駛內線快車道，到達北港路口時，我車左前角與沿世賢路
          南向西左轉之ＦＳ－九０三號營大客右前車角撞及：：我車時速二十公里
          ，當時世賢路北向南是箭頭指示直線綠燈，我車左前角損壞：：」告訴人
          丁○○亦指述稱：「當時我先生甲○○駕駛ＲＴ－０八一二號自小貨車行
          駛世賢路至世賢路與北港路口（由北向南行駛）欲直行時與ＦＳ－九０三
          號營業大客車發生車禍：：」相符，此外尚有照片九張、道路交通調查報
          告表一紙在卷可證，被告駕車與告訴人之車輛撞擊，事證至為明確。
    （二）查本件被告其飲酒後血液酒精含量每公升已達一五九ｍｇ／ｄｌ，此有生
          化緊急檢驗單一份附卷可資佐證。又依國立台灣大學醫學院八十五年九月
          二十五日（八五）醫秘字第二０八二號函所附血液中酒精濃度與認知行為
          功能的關係表記載，血液中酒精濃度八０至二００ＭＧ／一００ＭＬ，會
          導致情緒起伏大，步態不穩，肢體失調，平衡感與判斷力障礙度升高。準
          此，被告肇事後其血液酒精濃度為一五九ＭＧ／一００ＭＬ，足以導致情
          緒起伏大，步態不穩，肢體失調，平衡感與判斷力障礙度升高，且參諸被
          告其竟未注意車前狀況，未讓前一時向之車輛先行致以與甲○○之車輛發
          生碰撞，足徵被告當時情況，已因酒精而使其正常駕駛能力受到影響。
    （三）按汽車駕駛人飲酒後其吐氣所含酒精成份超過每公升○‧二五毫克以上者
          ，不得駕車。又汽車行駛時，駕駛人應注意車前狀況，並隨時採取必要之
          安全措施。交通安全規則第九十四條第三項及第一百十四條第二款分別定
          有明文，且被告應讓前一時相之車輛優先通過，被告領有駕駛執照，理應
          注意上開規定，小心駕駛。且依卷附之道路交通事故調查報告表所載當時
          天候晴、日間有自然光、無障礙物、視距良好而無不能注意之情形，並無
          不能盡其應注意義務之情事，被告於前揭時地駕車，應注意能注意而不注
          意上開規定，以致肇事，其行為自有過失，中華民國車輛交通事故鑑定技
          術研究學會之鑑定意見亦同其旨，此有中華民國車輛教通事故鑑定技術研
          究學會中華民國九十年二月二十二日八九車鑑字００七號函在卷可參。又
          告訴人甲○○與丁○○確因本案之車禍而受傷，此有財團法人天主教聖瑪
          爾定醫院診斷證明書二紙在卷可佐，是被告之過失行為與告訴人之傷害間
          ，顯有相當因果關係，本件事証明確，被告過失犯行堪以認定。
二、綜上所述，被告服用酒類，不能安全駕駛動力交通工具而駕駛，係犯刑法第一百
    八十五條之三之罪，又被告自承為統聯客運之司機，駕駛為其業務，其於前揭時
    、地駕駛營業用大貨車，因疏於注意而肇事，致告訴人甲○○、丁○○受傷，核
    其所為，係犯刑法第二百八十四條第二項之業務過失傷害罪。被告以一過失行為
    ，造成甲○○、丁○○受傷，為想像競合犯，應依刑法第五十五條前段，論以一
    罪。又被告為汽車駕駛人，酒醉駕車，因而致告訴人等受傷，依法應負刑事責任
    ，應依道路交通管理處罰條例第八十六條第一項之規定，加重其刑。再查，又被
    告於肇事後，警員到現場處理時被告係於車上，並非被告自己向警員承認其為肇
    事之人，而係告訴人告訴警員誰為肇事人後，警員至車內詢問被告，被告始承認
    肇事，業據警員丙○○到庭證述明確，是被告自不得依自首之規定減輕其刑，附
    此敘明。被告所犯刑法第一百八十五條之三及同法二百八十四條第二項之罪等二
    罪間犯意各別，行為互異，應分論併罰之。爰審酌被告之素行資料、過失之程度
    、所造成之危害、酒精濃度，及犯後亟欲與告訴人和解，已給付告訴人十萬元，
    惟因此車禍發生而失去工作，致其經濟發生困難而無法與告訴人和解，且犯後坦
    承犯行之犯後態度等一切情狀，量處如主文所示之刑定其應執行之刑及諭知易科
    罰金之折算標準以資懲儆。
據上論斷，應依刑事訴訟法第二百九十九條第一項前段，刑法第一百八十五條之三、
第二百八十四條第二項、第四十一條、第五十五條、第五十一條第五款，道路交通管
理處罰條例第八十六條第一項，罰金罰鍰提高標準條例第一條前段、第二條，判決如
主文。
本案經檢察官陳美君到庭執行職務
中      華      民      國      九十    年      三      月    二十七    日
                                臺灣嘉義地方法院刑事第三庭
                                   法 官  康  存  真
右正本證明與原本無異。
如不服本判決，應於判決送達後十日內向本院提出上訴狀( 應附繕本 )。
中      華      民      國      九十    年      三      月    二十七    日
                                   書記官 胡  祥  生


司法院資訊處製作；財團法人民間司法改革基金會備份。
